【裁判字號】    99,台上,6130
【裁判日期】    991007
【裁判案由】    違反毒品危害防制條例等罪
【裁判全文】
最高法院刑事判決            九十九年度台上字第六一三０號
上  訴  人  甲○○
上列上訴人因違反毒品危害防制條例等罪案件，不服台灣高等法
院中華民國九十九年七月二十三日第二審判決（九十九年度上訴
字第二０四七號，起訴案號：台灣板橋地方法院檢察署九十八年
度毒偵字第七九０五號），提起上訴，本院判決如下：
    主  文
上訴駁回。
    理  由
一、施用第一級毒品部分
按刑事訴訟法第三百七十七條規定，上訴於第三審法院，非以判
決違背法令為理由，不得為之。是提起第三審上訴，應以原判決
違背法令為理由，係屬法定要件。如果上訴理由書狀並未依據卷
內訴訟資料，具體指摘原判決不適用何種法則或如何適用不當，
或所指摘原判決違法情事，顯與法律規定得為第三審上訴理由之
違法情形，不相適合時，均應認其上訴為違背法律上之程式，予
以駁回。本件原判決維持第一審判決論處上訴人甲○○施用第一
級毒品罪刑（累犯，處有期徒刑九月），駁回其在第二審之上訴
，已敘明認定犯罪事實之依據及憑以認定之理由。卷查上訴人於
第一審供承於民國九十八年十月二十一日下午二、三時許以海洛
因置注射針筒施打手臂方式施用之；另於當晚經警採尿回溯九十
六小時內，以甲基安非他命置玻璃球吸食器燒烤吸聞所生煙氣之
方式施用之等情，並經警扣得其所持海洛因十三包（合計淨重一
點五九公克）及採尿檢驗無訛，原判決以其嗣於原審翻異前供，
或稱海洛因及甲基安非他命均以香菸吸食，或謂均同置玻璃球吸
食器燒烤混合施用云云，自難採信，因認其施用第一、二級毒品
之時間及方式有別，係各別起意為之，應分論併罰。就此以觀，
原判決並無違背法令情事。上訴意旨徒以上訴人係同時施用該二
毒品，指摘原判決採證認事違背證據法則、有理由不備之違法；
又量刑時未審酌上訴人願意參加美沙冬替代療法戒毒，亦有調查
未盡之違法云云，顯不足據以辨認原判決已具備違背法令之形式
要件。此部分上訴違背法律上之程式，應予駁回。
二、施用第二級毒品部分
按刑事訴訟法第三百七十六條所列各罪之案件，經第二審判決者
，不得上訴於第三審法院。上訴人經原判決維持第一審判決論處
毒品危害防制條例第十條第二項施用第二級毒品罪刑部分，核屬
刑事訴訟法第三百七十六條第一款之案件，既經第二審判決，自
不得上訴於第三審法院，上訴人併予提起上訴，為法所不許，亦
應駁回。
據上論結，應依刑事訴訟法第三百九十五條前段，判決如主文。
中    華    民    國  九十九  年    十    月    七    日
                      最高法院刑事第十庭
                          審判長法官  花  滿  堂
                                法官  黃  正  興
                                法官  陳  東  誥
                                法官  林  錦  芳
                                法官  洪  昌  宏
本件正本證明與原本無異
                                      書  記  官
中    華    民    國  九十九  年    十    月   十一   日
                                                      Q

司法院資訊處製作；財團法人民間司法改革基金會備份。
